【裁判字號】    99,交聲,209
【裁判日期】    990429
【裁判案由】    違反道路交通管理處罰條例聲明異議
【裁判全文】
臺灣士林地方法院交通事件裁定         99年度交聲字第209號
原處分機關  交通部公路總局臺北區監理所
異議人即    甲○○
受處分人
上列異議人即受處分人因違反道路交通管理處罰條例案件，對於
交通部公路總局臺北區監理所民國99年1 月21日所為之處分（原
處分案號：北監自裁字第裁40-CT0000000號）聲明異議，本院裁
定如下：
    主  文
異議駁回。
    理  由
一、按禁止臨時停車線為紅色實線，用以指示禁止臨時停車路段
    ，其禁止時間為全日24小時，道路交通標誌標線號誌設置規
    則第169 條第1 項、第2 項、第4 項定有明文；設有禁止臨
    時停車標誌、標線處所不得臨時停車，而禁止臨時停車處所
    不得停車，道路交通安全規則第111 條第1 項第3 款及第11
    2 條第1 項第1 款亦定有明文。又汽車駕駛人在設有禁止臨
    時停車處所停車，處新臺幣（下同）600 元以上1,200 元以
    下罰鍰，道路交通管理處罰條例第56條第1 項第1 款。
二、原處分意旨略以：異議人即受處分人甲○○所有之車牌號碼
    V4-7105 號自用一般小客車（下稱上開自小客車），於98年
    11月1 日15時30分許，在臺北縣淡水鎮○○路295 之1 號前
    之劃有紅色實線路段停車，經警逕行舉發其有「在禁止臨時
    停車處所停車」之違規，爰依道路交通管理處罰條例第56條
    第1 項第1 款之規定，裁處異議人即車輛所有人罰鍰900 元
    。
三、聲明異議意旨略以：伊於98年10月30日將上開自小客車停在
    臺北縣淡水鎮○○路106 號附近可供停車之處，而於同年10
    月31日、11月1 日二天和友人前往合歡山旅遊，當伊於11月
    2 日返家時車輛仍停在原處，並未發現任何異狀，惟嗣後卻
    接到違規舉發通知單，伊聽說在伊出遊期間自強路有進行舖
    設柏油工程，有否可能係因工程所需而先將伊車輛移置他處
    ，而該處卻劃有紅線致伊為警舉發，伊自認並無違規，為此
    聲明異議云云。
四、經查：
    (一)異議人甲○○所有之上開自小客車，因於98年11月1 日15
      時30分許，停放在臺北縣淡水鎮○○路295 之1 號劃有紅
      色實線路段處，經警逕行舉發其有「在禁止臨時停車處所
      停車」之違規事實，有臺北縣政府警察局北縣警交大字第
      CT0000000 號舉發通知單及採證照片各1 紙在卷，此部分
      事實，應堪認定。
    (二)異議人雖以上揭情詞置辯，惟經本院函詢臺北縣政府警察
      局淡水分局，請其說明該復舊工程之施工日期及是否公告
      、是否移動本件違規車輛等事項，該分局函覆說明如下：
      「二本案復舊工程施工日期為98年10月27日，施工單位施
      工前，於地面上噴漆施工日期告知民眾；另為順利繪設標
      線，施工單位會以堆高機移置車輛，俟標線繪設完畢，將
      車輛移置原停放位置」等情，有臺北縣政府警察局淡水分
      局99年3 月24日北縣警淡交裁字第0990009219號函1 份附
      卷可稽，復經本院電話詢問該分局本件違規事件承辦人李
      美燕警員，亦確認該復舊工程施工日期僅為98年10月27日
      1 日，亦有本院公務電話紀錄表1 紙附卷足憑，異議人自
      承其係於98年10月30日將上開自小客車停放於臺北縣淡水
      鎮○○路106 號附近，惟該復舊工程既已於98年10月27日
      當日完工，而於98年10月31日、11月1 日並無施作道路工
      程，足認異議人之上開自小客車停放於繪有紅色標線處所
      之事實與該復舊工程並無關係，異議人辯稱因道路施工所
      需，施工單位將其上開自小客車移置紅線地點停放云云，
      顯為其個人臆測之詞，洵不足採。
五、綜上所述，異議人上開所辯，委無足採，原處分機關依道路
    交通管理處罰條例第56條第1 項第1 款及違反道路交通管理
    事件統一裁罰基準表之規定，裁處異議人罰鍰900 元，於法
    自無不合，異議人之異議為無理由，應予駁回。
據上論斷，應依道路交通案件處理辦法第19條，裁定如主文。
中    華    民    國    99    年    4     月    29    日
                        交通法庭法  官  高雅敏
以上正本證明與原本無異。
如不服本裁定，應於送達後5日內向本院提出抗告狀。
                                書記官  陳映羽
中    華    民    國    99    年    4     月    29    日

司法院資訊處製作；財團法人民間司法改革基金會備份。
